【裁判字號】    92,訴,101
【裁判日期】    920124
【裁判案由】    毒品危害防制條例
【裁判全文】
臺灣板橋地方法院刑事判決                          九十二年度訴字第一一號
    公  訴  人  臺灣板橋地方法院檢察署檢察官
    被      告  甲○○  男  三.
右列被告因毒品危害防制條例案件，經檢察官提起公訴 (九十一年度毒偵緝字第五四
三號)，本院判決如左：
    主  文
甲○○施用第一級毒品，處有期徒刑拾月；又施用第二級毒品，處有期徒刑捌月。應
執行有期徒刑壹年肆月。
扣案之第一級毒品海洛因參小包（淨重零點柒公克）沒收銷燬。
    事  實
一、甲○○前有多次犯罪前科，於民國八十四年間因違反肅清煙毒條例，經本院判處
    有期徒刑三年六月；於八十五年間因違反麻醉藥品管理條例及藥事法案件，經臺
    灣高等法院分別判處有期徒刑九月、八月，經更定其應執行刑為有期徒刑四年四
    月，嗣再於八十六年間因違反麻醉藥品管理條例案件，經本院判處有期徒刑八月
    ，經接續執行，於八十八年三月九日假釋出獄，於尚未執行完畢之際，再因施用
    毒品案件，經送觀察、勒戒後，認有繼續施用毒品之傾向，經本院以八十八年度
    毒聲字第六四九六號裁定令入戒治處所施以強制戒治期滿後，由臺灣板橋地方法
    院檢察署於九十一年四月二十六日以九十一年度戒毒偵字第二Ｏ六號為不起訴處
    分後確定。詎其復於九十一年七月三日前二、三日之某時，在臺北縣三重市○○
    街一五０號二樓友人住處，分別以將第一級毒品海洛因摻入香煙施用及將第二級
    毒品安非他命以吸食器施用之方式，分別施用第一級毒品海洛因及第二級毒品安
    非他命一次。嗣於九十一年七月三日十八時三十分許，經警在臺北縣三重市○○
    街一五Ｏ號二樓與周宗賢、游家洋（另案審理）同時為警查獲，並扣得第一級毒
    品海洛因三小包（淨重○．七公克）及非其所有之吸管四支、針筒三支、吸食器
    一個、海洛因香煙一支、殘渣袋二個及分裝勺二支等物。
二、案經臺北縣政府警察局板橋分局報請臺灣板橋地方法院檢察署檢察官偵查起訴。
    理  由
一、右揭犯罪事實，業據被告甲○○於本院審理中坦承不諱，且其經警採集送驗之尿
    液，經檢驗結果，確呈甲基安非他命、鴉片（嗎啡）陽性反應，此有臺灣檢驗科
    技股份有限公司九十一年七月九日濫用藥物尿液檢驗報告書一紙附卷可稽。從而
    本件罪證明確，被告犯行應堪認定。
二、核被告甲○○所為，係犯毒品危害防制條例第十條第一項之施用第一級毒品罪及
    同條第二項之施用第二級毒品罪。其非法持有第一級毒品海洛因及第二級毒品安
    非他命之低度行為，已為渠進而施用之高度行為所吸收，均不復另論。又被告所
    犯前開二罪，犯意各別，罪名互異，應予分論處罰。爰審酌被告之品行、犯罪之
    動機、目的、手段、本次施用次數僅一次及犯罪後態度良好坦承犯行等一切情狀
    ，分別量處如主文所示之刑，並定其應執行之刑，以示懲儆。
三、扣案之第一級毒品海洛因三小包（淨重０、七二公克），為查獲之毒品，爰依毒
    品危害防制條例第十八條第一項前段之規定，併予宣告沒收銷燬之；至其餘之扣
    案物品，訊據被告堅決否認為其所有，辯稱：係游家洋、周宗賢所有等語，復觀
    之臺北縣政府警察局板橋分局之扣押物品清冊所載，上開物品持有人分別為游家
    洋、周宗賢所有，則被告上開所辯，尚堪採信，是上開物品既非被告所有，自毋
    庸於本案宣告沒收之，附此敘明。
據上論斷，應依刑事訴訟法第二百九十九條第一項前段，毒品危害防制條例第十條第
一項、第二項、第十八條第一項前段，刑法第十一條前段、第五十一條第五款，判決
如主文。
本案經檢察官魏正杰到庭執行職務
中      華      民      國    九十二    年      一      月    二十四    日
                                    臺灣板橋地方法院刑事第六庭
                                        法  官  徐  蘭  萍
右正本證明與原本無異
如不服本判決應於送達後十日內向本院提出上訴狀
                                        書記官  莊   川   億
中      華      民      國    九十二    年      一      月    二十四    日
附錄本案論罪科刑法條全文：
毒品危害防制條例第十條：
施用第一級毒品者，處六月以上五年以下有期徒刑。
施用第二級毒品者，處三年以下有期徒刑。


司法院資訊處製作；財團法人民間司法改革基金會備份。
